【裁判字號】    98,訴,2065
【裁判日期】    980703
【裁判案由】    毒品危害防制條例
【裁判全文】
臺灣板橋地方法院刑事判決              98年度訴字第2065號
公  訴  人  臺灣板橋地方法院檢察署檢察官
被      告  甲○○
                    （現另案於臺灣監獄臺北分監執行中）
上列被告因違反毒品危害防制條例案件，經檢察官提起公訴（98
年度毒偵字第1156號），被告於準備程序中就被訴事實為有罪之
陳述，經本院合議庭裁定改以簡式審判程序審理，判決如下：
    主  文
甲○○施用第二級毒品，累犯，處有期徒刑陸月，扣案之甲基安
非他命捌包（毛重貳拾點玖伍公克）均沒收銷燬之，扣案之吸食
器壹支、電子磅秤壹台及吸食器壹組均沒收；又施用第一級毒品
，累犯，處有期徒刑拾月，扣案之海洛因包（合計淨重點
公克，空包裝總重零點捌肆公克）均沒收銷燬之，扣案之電子磅
秤壹台沒收。應執行有期徒刑壹年，扣案之甲基安非他命捌包（
毛重貳拾點玖伍公克）及海洛因包（合計淨重點公克，空
包裝總重零點捌肆公克）均沒收銷燬之，扣案之吸食器壹支、電
子磅秤壹台及吸食器壹組均沒收。
    事  實
一、甲○○於民國95年間因施用毒品案件，經本院以95年度毒聲
    字第1119號裁定送觀察、勒戒，因認無繼續施用毒品傾向，
    嗣於95年7 月19日出所，並由臺灣板橋地方法院檢察署檢察
    官於95年7 月24日以95年度毒偵字第4127號為不起訴處分確
    定。再於95年間因施用毒品案件，經本院以96年度簡字第
    1028號判處有期徒刑3 月確定，又經本院以96年度聲減字第
    2492號裁定減為有期徒刑1 月又15日確定，嗣於96年12月8
    日縮刑期滿執行完畢。
二、詎甲○○仍不知戒除毒癮，於觀察勒戒執行完畢5 年後，竟
    基於施用第二級毒品甲基安非他命之犯意，於98年1 月23日
    13時許，在其位於臺北縣板橋市○○路101 巷3 號3 樓之住
    處，以將甲基安非他命置入吸食器內點燃吸食煙霧方式，施
    用第二級毒品甲基安非他命1 次；另基於施用第一級毒品海
    洛因之犯意，於同日17時許，在上開住處，以海洛因摻入香
    菸內點燃吸食煙霧之方式，施用第一級毒品海洛因1 次。嗣
    於同日23時50分許，為警持搜索票在上開處所實行搜索時查
    獲，並扣得甲基安非他命（起訴書略載為安非他命，業經檢
    察官當庭更正）8 包（毛重20.95 公克）、海洛因3 包（合
    計淨重3.3 公克，空包裝總重0.84公克）、其所有供施用毒
    品之吸食器1 支、吸食器1 組、電子磅秤1 台。
三、案經臺北縣政府警察局土城分局報告臺灣板橋地方法院檢察
    署檢察官偵查起訴。
    理  由
一、本案被告甲○○所犯為死刑、無期徒刑或最輕本刑為3 年以
    上有期徒刑以外之罪，其於準備程序中就被訴事實為有罪之
    陳述，經法官告知簡式審判程序之旨，並聽取公訴人之意見
    後，依刑事訴訟法第273 條之1 第1 項規定，裁定由受命法
    官獨任進行簡式審判程序，合先敘明。
二、上開事實，業據被告甲○○於本院審理時坦承不諱，且被告
    為警查獲時採尿送驗結果，呈嗎啡（即海洛因水解後之反應
    ）、甲基安非他命之陽性反應，有臺北縣政府警察局土城分
    局偵辦毒品案尿液編號及姓名對照表、臺灣檢驗科技股份有
    限公司98年2 月18日UL/2009/20116 號濫用藥物檢驗報告各
    1 紙在卷可證，又有白色粉末及碎塊3 包、白色及淡黃色晶
    體8 包、吸食器1 支、吸食器1 組及電子磅秤1 台等物扣案
    可證。又上述白色及淡黃色晶體8 包（毛重20.95 公克），
    經送內政部警政署刑事警察局鑑驗結果含第二級毒品甲基安
    非他命成分，有該局98年2 月27日刑鑑字第0980013886號鑑
    定書在卷可稽（見本院卷第17、18頁）；上述白色粉末及碎
    塊3 包（合計淨重3.3 公克，空包裝總重0.84公克），經送
    法務部調查局濫用藥物實驗室鑑驗結果含第一級毒品海洛因
    成分，有該局濫用藥物實驗室98年4 月6 日調科壹字第0982
    3010900 號鑑定書在卷可查（見本院卷第16頁），上述鑑驗
    結果，均係檢驗機關本於專業知識及以精密儀器或科學檢驗
    方法所得之結論，自可憑信，足見被告自白與事實相符，堪
    以採信。被告前於95年間因施用毒品案件，經本院以95年度
    毒聲字第1119號裁定送觀察、勒戒，因認無繼續施用毒品傾
    向，嗣於95年7 月19日出所，並由臺灣板橋地方法院檢察署
    檢察官於95年7 月24日以95年度毒偵字第4127號為不起訴處
    分確定之節，有臺灣板橋地方法院檢察署刑案資料查註紀錄
    表及臺灣高等法院被告前案紀錄表各1 份在卷可參。從而，
    本件事證明確，被告經觀察勒戒執行完畢釋放後，5 年內再
    犯本件施用毒品之犯行堪予認定。
三、查海洛因及甲基安非他命分屬毒品危害防制條例第2 條第2
    項第1 款、第2 款所稱之第一級、第二級毒品，均不得持有
    、施用，被告竟持以施用，核其所為，係犯同條例第10條第
    2 項之施用第二級毒品罪及同條例第1 項之施用第一級毒品
    罪。其施用前、後持有海洛因及甲基安非他命之低度行為，
    應為施用之高度行為所吸收，均不另論罪。查被告前於95年
    間因施用毒品案件，經本院以96年度簡字第1028號判處有期
    徒刑3 月確定，又經本院以96年度聲減字第2492號裁定減為
    有期徒刑1 月又15日確定，嗣於96年12月8 日縮刑期滿執行
    完畢，有臺灣高等法院被告前案紀錄表1 份在卷可按，其受
    有期徒刑之執行完畢後，5 年之內故意再犯有期徒刑以上之
    上述2 罪，皆為累犯，均應依刑法第47條第1 項之規定加重
    其刑。其所犯上述2 罪，犯意各別，行為互異，應予分別論
    罪，合併處罰。爰審酌被告經觀察勒戒及多次刑事科刑處罰
    後，仍未能戒除毒癮，顯見其無戒毒悔改之意，惟念其施用
    毒品之次數各僅1 次、犯罪後坦認犯行，態度尚可等一切情
    狀，量處如主文所示之刑，並定其應執行刑。扣案之白色及
    淡黃色晶體8 包（毛重20.95 公克）、白色粉末及碎塊3 包
    （合計淨重3.3 公克，空包裝總重0.84公克），分別為第二
    級毒品甲基安非他命及第一級毒品海洛因，已如前述，應各
    依毒品危害防制條例第18條第1 項前段規定沒收銷燬之。又
    扣案之吸食器1 支、吸食器1 組，係被告所有用以施用甲基
    安非他命之物；扣案之電子磅秤1 台，係被告所有用以施用
    甲基安非他命及海洛因之物，業據被告供明在卷（見本院卷
    第28頁），爰依刑法第38條第1 項第2 款規定宣告沒收。
據上論斷，應依刑事訴訟法第273 條之1 第1 項、第299 條第1
項前段，毒品危害防制條例第10條第1 項、第2 項、第18條第1
項前段，刑法第11條、第47條第1 項、第51條第5 款、第38條第
1 項第2 款，判決如主文。
本案經檢察官連思藩到庭執行職務。
中    華    民    國    98    年    7     月    3     日
                  刑事第十四庭  法  官  陳海寧
以上正本證明與原本無異。
如不服本判決，應於送達後10日內敘明上訴理由，向本院提出上
訴狀，上訴於本院第二審合議庭 (應附繕本) 。其未敘述上訴理
由者，應於上訴期間屆滿後20日內向本院補提理由書「切勿逕送
上級法院」。
                                書記官  潘佳欣
中    華    民    國    98    年    7     月    3     日
附錄本案論罪科刑法條
毒品危害防制條例第10條
施用第一級毒品者，處 6 月以上 5 年以下有期徒刑。
施用第二級毒品者，處 3 年以下有期徒刑。


司法院資訊處製作；財團法人民間司法改革基金會備份。
